---
title: '20200407 Economic Growth'
author: "Jina Gil"
date: "4/7/2020"
output: ioslides_presentation
---

```{r setup, include=FALSE}
knitr::opts_chunk$set(echo = FALSE)
```

## Thesis: Commodity-exporting states and TFP?

만약 한 국가가 지식－중심의　발전이　아닌　원자재　수출에　의존한다면，　ＴＦＰ의　영향력은　상대적으로　줄어들지　않을까？　(Yes, I am talking about Latin America)

---
## 세　가지　비교군

- Chile (main, Copper)
- Saudi Arabia (Oil)
- Brazil (Agriculture: mining과 약간은 다를 것 같다는 가정 하)
- Republic of Korea (지식-중심의 발전을 한 대표적인 국가)

---
## 데이터 정리: per Capita + Growth Rate 삽입
```{r}
library(SDSRegressionR)
setwd("C:/Users/Jina Gil/Documents/SNU/Spring 2020/Econ. Growth")
library(foreign)
library(readstata13)
pwt <- read.dta13("data/pwt91.dta")

##GDP per Capita
pwt$gcap <- pwt$rgdpna / pwt$pop

##per Capita Growth Rate
pwt.g = pwt %>%
  arrange(countrycode) %>%
  mutate(dif.year = year - lag(year),
         dif.growth = gcap -lag(gcap),
         grate = (dif.growth / dif.year)/gcap*100)
```

---
## 1. Chile: Copper 

```{r}
chile <- pwt.g[pwt.g$countrycode %in% c("CHL"),]
scl = 20
g_c <- ggplot(chile, aes(x=year, y=grate, color=countrycode))+
  geom_line()+theme_bw()+ geom_line(aes(y = ctfp*scl, colour = "TFP")) +
  scale_y_continuous(sec.axis = sec_axis(~./scl, name = "Index 2011=1"))+
  labs(title="GDP per Capita Growth Rate", subtitle="Chile, with TFP",
       x="Year", y="Growth (%)")
g_c + labs(colour = "factor")
```

---
## 2. Saudi Arabia: Oil
```{r}
saudi <- pwt.g[pwt.g$countrycode %in% c("SAU"),]
scl = 20
g_saudi <- ggplot(saudi, aes(x=year, y=grate, color=countrycode))+
  geom_line()+theme_bw()+ geom_line(aes(y = ctfp*scl, colour = "TFP")) +
  scale_y_continuous(sec.axis = sec_axis(~./scl, name = "Index 2011=1"))+
  labs(title="GDP per Capita Growth Rate", subtitle="Saudi Arabia",
       x="Year", y="Growth (%)")
g_saudi + labs(colour = "factor")
```


---
## 3. Brazil: Agriculture
```{r}
brazil <- pwt.g[pwt.g$countrycode %in% c("BRA"),]
scl = 20
g_bra <- ggplot(brazil, aes(x=year, y=grate, color=countrycode))+
  geom_line()+theme_bw()+ geom_line(aes(y = ctfp*scl, colour = "TFP")) +
  scale_y_continuous(sec.axis = sec_axis(~./scl, name = "Index 2011=1"))+
  labs(title="GDP per Capita Growth Rate", subtitle="Brazil",
       x="Year", y="Growth (%)")
```


---
## 4. Korea: Technology-dependent 
```{r}
korea <- pwt.g[pwt.g$countrycode %in% c("KOR"),]
scl = 20
g_kor <- ggplot(korea, aes(x=year, y=grate, color=countrycode))+
  geom_line()+theme_bw()+ geom_line(aes(y = ctfp*scl, colour = "TFP")) +
  scale_y_continuous(sec.axis = sec_axis(~./scl, name = "Index 2011=1"))+
  labs(title="GDP per Capita Growth Rate", subtitle="Republic of Korea",
       x="Year", y="Growth (%)")
g_kor + labs(colour = "factor")
```


---
##Wait, seems like...
TFP는 어찌됐건 성장률이랑 비슷한 트렌드라는 것. 
그러나...
- 반드시 회귀분석을 통해 TFP가 얼마나 part를 차지하는지 알아봐야 할 것 (그러나...)
- 아니면, 다른 요인이 있는 것 아닌가? 


---
## 후보군: Human Capital
```{r}
la <- pwt.g[pwt.g$countrycode %in% c("ARG", "BRA", "CHL", "COL", "GTM", "PER", "URY",
                                 "MEX", "PRY", "VEN"),] 
g_hc <- ggplot(la, aes(x=year, y=hc, group=countrycode, color=countrycode))+
  geom_line()+theme_bw() + 
  labs(title="Human Capital Index", subtitle="10 States of Latin America",
       x="Year", y="Growth (%)")
g_hc
```
